臺灣苗栗地方法院刑事判決　　　　　　　 93年度易字第360號
公　訴　人　臺灣苗栗地方法院檢察署檢察官
被　　　告　丁○○
　　　　　　　　　　　押)
　　　　　　甲○○
上列被告因竊盜案件，經檢察官提起公訴（93年度偵字第2126、
2135號）， 本院判決如下：
    主  文
丁○○連續結夥三人以上攜帶兇器而竊盜未遂，處有期徒刑拾月
。扣案之機車鑰匙、活動扳手、鐵管各壹支，均沒收。
甲○○結夥三人以上攜帶兇器而竊盜未遂，處有期徒刑伍月，如
易科罰金，以參佰元折算壹日。扣案之活動扳手、鐵管各壹支，
均沒收。
    事  實
一、丁○○基於意圖為自己不法所有之概括犯意，先於民國93年
    5 月25日下午3 時許，在位於苗栗縣頭份鎮下公園旁即中華
    路與東民路口附近，徒手竊取戊○○所保管使用而停放於該
    處之車牌號碼ＯＧＩ─732 號重型機車後，將之牽往機車行
    修理，並重新配製鑰匙1 支，供己代步之用。嗣於同月28日
    晚上11時29分許，飲酒後騎乘該機車行經同鎮○○路、和平
    路口附近時，因車身搖擺，為警上前攔檢並實施酒測，而當
    場查獲，並扣得其所有之機車鑰匙1 支。嗣於同月31日上午
    10時許，丁○○與甲○○在頭份鎮○○街苗栗客運總站內，
    有年籍不詳之成年男子乙○○（未經起訴）趨前邀集渠等前
    往某處拆卸螺絲，渠等應允後遂由乙○○帶領一同前往同鎮
    ○○○路173 巷17號之「雙喜紙廠」，並由該廠未上鎖之後
    門進入。丁○○、甲○○明知未經該廠管理人之同意，仍進
    入該廠（侵入他人建築物部分，未據告訴），丁○○即承前
    之概括犯意，與甲○○、乙○○三人共同基於意圖為自己不
    法所有之犯意聯絡，由丁○○、甲○○分持乙○○所有、客
    觀上可供兇器使用之活動扳手及鐵管各1 支，拆卸該廠房內
    之紙箱脫水機之固定螺絲，欲竊取該脫水機，惟尚未得手之
    際，即為巡邏員警當場查獲丁○○、甲○○，乙○○則趁機
    逃逸，並當場扣得活動扳手、鐵管各1 支。
二、案經苗栗縣警察局頭份分局報請臺灣苗栗地方法院檢察署檢
    察官偵辦起訴。
　　理  由
一、認定犯罪事實所憑之證據及理由：
    （一）被告丁○○於警詢、偵查中，已自白於上揭時、地竊
          取車牌號碼ＯＧＩ─732 號重型機車之事實（見偵字
          2126號卷第7、8、27頁） 。
    （二）車牌號碼ＯＧＩ─732 號重型機車為蘇登富所有，交
          由戊○○保管使用，而該機車係停放於苗栗縣頭份鎮
          ○○路與東民路口附近遭竊等事實，經被害人戊○○
          於警詢中指訴甚詳，並有贓物領保管單、車籍作業系
          統查詢認可資料各1 紙在卷可憑（見偵字第2126號卷
          第18至20 、22 頁）。
    （三）扣案之機車鑰匙1 支，為被告自行去機車行重新配製
          後，用以啟動竊得之機車，除經被告丁○○於警詢坦
          承外（見偵字第2126號卷第8 頁），並有扣押物品目
          錄表1 紙附卷（見偵字第2126號卷第15頁）。
    （四）被告丁○○、甲○○於警詢、偵查、審理時均坦承有
          於前揭時間，與乙○○未經雙喜紙廠之管理人同意，
          自未上鎖之後門進入該廠內，持乙○○所提供之活動
          扳手及鐵管各1 支，拆卸紙箱脫水機之固定螺絲，並
          於尚未得手之際，即為警當場查獲之事實，核與在現
          場查獲被告二人之警員洪重諲所製作之職務報告書記
          載之內容相符（偵字第2135號卷第6 頁），並有查獲
          時所拍攝之現場相片8 張在卷可證（偵字第2135號卷
          第31至35頁）。
    （五）而被告等所拆卸之紙箱脫水機為雙喜紙廠所有，被告
          二人與該廠無任何關係一情，亦據該廠財產管理人林
          汶仟於警詢中陳述明確（偵字第2135號卷第29頁）。
    （六）被告二人均不認識該廠之負責人及職員，亦非該廠員
          工，不知道乙○○當時從事何業，與之不熟，乙○○
          未說明與雙喜紙廠之關係，渠等亦未過問等情，業經
          被告二人分別於偵查中（偵字第2135號卷第50頁）、
          本院審理時供述明確（本院卷第118 至120 頁）；且
          被告甲○○於本院審理時，質之如何認識乙○○，答
          以：「案發當日於頭份車站認識的，……，大家叫他
          大壞蛋」等語（本院卷第119 頁）。則被告二人既與
          雙喜紙廠無關，在不確定乙○○之職業為何，與之不
          熟識，且被告甲○○又知乙○○並非品行端正之人等
          情況下，理應於乙○○邀約時，即應心生警覺加以查
          問，然渠等竟背道而為，未探究竟即任由其帶領進入
          雙喜紙廠並聽從指示拆卸螺絲，已與常情相違！故渠
          等顯然知悉廠內之紙箱脫水機為乙○○以外之他人所
          有之物，故而未加聞問。且該紙箱脫水機依上述偵卷
          所附第34至36頁之相片所示，雖有些許油污、鏽斑、
          灰塵，但係以金屬打造，材質完好無損，仍足堪使用
          ，係具有經濟價值之物，自非屬他人棄置不顧之物。
    （七）再被告丁○○於本院調查時先後供稱：「我們有要去
          偷脫水機，但尚未偷到就為警查獲了」（本院卷第23
          頁）、「我知道紙箱脫水機是雙喜紙廠的，……，我
          明知道進去偷一定會被發現」（本院卷第94頁）等語
          ，益證其與被告甲○○均明知該脫水機並非乙○○所
          有而屬他人之物無疑。
    （八）綜上所述，被告丁○○、甲○○與乙○○三人，意圖
          竊取他人所有之物，而為提供目標與犯罪工具、下手
          實施之分工，事證明確，渠等共同竊盜未遂之犯行堪
          以認定。
二、對於被告辯解，本院之判斷：
    （一）被告丁○○矢口否認有偷竊車牌號碼ＯＧＩ─732 號
          重型機車之犯行，辯稱：該機車是丙○○於去年9 月
          、10月間以新台幣2,500 元賣給伊的，鑰匙也是張錦
          鴛給伊的云云。惟查，該機車係被告丁○○所竊取，
          鑰匙係被告自行去機車行配製的等情，已如前段（一
          ）至（三）所述。被告事後於審理中翻異前詞，並提
          出證人丙○○請求調查該機車係向證人購得，顯係臨
          訟捏詞，以圖卸責。
    （二）被告丁○○、甲○○均矢口否認有竊盜雙喜紙廠紙箱
          脫水機未遂之犯行，並均以：是乙○○叫我們去雙喜
          紙廠拆螺絲的，並說要給工資，不知有無經過雙喜紙
          廠的同意云云置辯。然查：
           1、被告二人均未經雙喜紙廠之管理人同意，自後門
              進入該廠內之事實，已據渠等於警詢中供承在卷
              （偵字第2135號卷第9 、21頁），於審理時又諉
              稱不知情云云，已前後供述不一，不足採信。
           2、再者，被告二人既自陳非雙喜紙廠員工，亦知吳
              國興非該廠之管理權人，渠等三人自無權進入該
              廠，此為一般具通常認知事理能力之人所應知之
              理，自應為被告二人所認識；且該紙箱脫水機為
              乙○○以外之他人之物，並非他人棄置不顧之物
              ，均業如前段（六）、（七）之論述。故渠等無
              故進入他人工廠，拿取他人之物，自屬竊盜行為
              至明。渠等空言以是乙○○帶領渠等去雙喜紙廠
              拆螺絲乙節，而否認不法所有犯意，已與常情有
              違，要屬卸責飾詞，不足憑採。
    （三）至被告二人分別聲請傳訊證人丙○○、乙○○，欲證
          明渠等並無竊盜犯行乙節；惟證人丙○○、乙○○均
          經本院合法傳喚而未到庭，有送達證書回證各1 紙在
          卷（本院卷第108 、110 頁）。且本院經綜合各情，
          認被告二人竊盜犯行之事證明確，已詳如前述，證人
          未到庭不影響本院心證之形成，爰無再次傳喚證人之
          必要，附此敘明。
    （四）綜上所述，被告二人上開辯解，或前後不一、或違反
          常情，均不足取。本件事證明確，被告二人竊盜未遂
          犯行堪以認定，應依法論科。
三、論罪科刑之理由：
    （一）被告丁○○所為，係犯刑法第320 條第1 項之普通竊
          盜罪、同法第321 條第2 項、第1 項第3 、4 款之加
          重竊盜未遂罪。
    （二）被告甲○○所為，係犯刑法第321 條第2 項、第1 項
          第3 、4 款之加重竊盜未遂罪。
    （三）被告等與乙○○，雖結夥三人、攜帶兇器，著手竊取
          紙箱脫水機之行為，惟尚未得手即為警查獲，為未遂
          犯。
    （四）被告等與乙○○三人間，有犯意聯絡及行為分擔，應
          論以共同正犯。
    （五）又被告丁○○先後2 次竊盜犯行，時間緊接，所犯係
          構成要件相同之罪名，顯係基於概括犯意為之，為連
          續犯，應依刑法第56條之規定，論以刑法第321 條第
          2 項、第1 項第3 、4 款之加重竊盜未遂罪，並加重
          其刑。
    （六）被告等之加重竊盜未遂犯行，依刑法第26條前段規定
          ，得按既遂犯之刑減輕之。被告丁○○部分，應先加
          後減之。
    （七）爰審酌被告丁○○於竊盜本案之重型機車後，於檢察
          官緩起訴處分期間，竟再與被告甲○○等共犯竊盜案
          件，顯見未知反省，且被告二人犯後飾詞狡辯，毫無
          悔意，徒增偵審程序之進行，惟所生損害非鉅、手段
          和平等一切情狀，並參酌公訴人之求刑，分別量處如
          主文所示之刑，被告甲○○部分併諭知易科罰金之折
          算標準，以資警懲。
    （八）扣案之機車鑰匙、活動扳手、鐵管各1 支，係供被告
          犯罪所用之物，且分屬被告丁○○、共犯乙○○等人
          所有，業據被告供承在卷，應依刑法第38條第1 項第
          2 款規定，宣告沒收。
四、適用法律依據：
    （一）刑事訴訟法第299 條第1 項前段。
    （二）刑法第56條、第321 條第2 項、第1 項第3 、4 款、
          第26條前段、第38條第1 項第2 款、第41條第1 項前
          段。
    （三）罰金罰鍰提高標準條例第2條。
本案經檢察官郭靜文到庭執行職務。
中　　華　　民　　國　　94　　年　　5 　　月　　25　　日
                  刑事第二庭   審判長法　官  林 燦 都
                                     法　官  柳 章 峰
                                     法　官  黃 怡 玲
以上正本證明與原本無異。
如不服本判決，應於判決送達後10日內向本院提出上訴狀（應抄
附繕本）。
                                     書記官  蘇 文 熙
中　　華　　民　　國　　94　　年　　5 　　月　　25　　日
附錄引用法條全文：
中華民國刑法第321條
犯竊盜罪而有左列情形之一者，處六月以上、五年以下有期徒刑
：
一  於夜間侵入住宅或有人居住之建築物、船艦或隱匿其內而犯
    之者。
二  毀越門扇、牆垣或其他安全設備而犯之者。
三  攜帶兇器而犯之者。
四  結夥三人以上而犯之者。
五  乘火災、水災或其他災害之際而犯之者。
六  在車站或埠頭而犯之者。
前項之未遂犯罰之。
